臺灣宜蘭地方法院交通事件裁定　　　　　94年度交聲字第41號
移送機關　　交通部公路總局臺北區監理所宜蘭監理站
異議人　　　甲○○
　　　　　　乙○○○
上　一　人
代　理　人　甲○○
上列異議人因違反道路交通管理處罰條例案件，對於交通部公路
總局台北區監理所宜蘭監理站民國94年2 月21日所為之處分（原
處分案號：宜監字第43─Q00000000 號），聲明異議，本院裁定
如下：
    主  文
異議駁回。
    理  由
一、按汽車駕駛人停車時，有左列情形之一者，處新臺幣600元
    以上1200元以下罰鍰：三、在機場、車站、碼頭、學校、娛
    樂、展覽、競技、市場或其他類似之公共場所出、入口停車
    。六、不緊靠道路右側停車者。前項情形，交通勤務警察或
    依法令執行交通稽查任務人員，應責令汽車駕駛人將車移置
    適當處所；如汽車駕駛人不予移置或不在車內時，得由該交
    通勤務警察或依法令執行交通稽查任務人員為之，或得於舉
    發其違規後，使用民間拖吊車拖離之，並收取移置費。道路
    交通管理處罰條例第56條第1項第6款、第2項定有明文。
二、移送機關裁決意旨略以：異議人乙○○○之車輛於民國94年
    1月22日下午6時20分停放於宜蘭市○○路民生診所之公共場
    所前，駕駛人不在車內，經宜蘭縣警察局交通警察隊舉發，
    掣發宜警交字第Q00000000號舉發違反道路交通管理事件通
    知單舉發，經移送機關請上開舉發單位調查，仍認異議人違
    規事實明確，乃以異議人違反前述道路交通管理處罰條例第
    56條第1項第3款規定之行為，裁處異議人罰鍰900元，並依
    同條第2項之規定予以拖吊移置。
三、異議意旨略以：異議人車子停放該處時，係於例假日，又該
    處僅係已休診之診所，並非醫院。異議人並於門內附置聯絡
    方式，提醒該診所若需移車敬請聯絡。又停車位置並非禁停
    區，亦非任何紅線、黃線標示區域，復未影響已休業之人員
    進出。且該診所並未告知開業或休業時間。因異議人停車時
    已留有空間，該診所有走廊可行走、復有側門可進出，異議
    人之車輛停放該處，並無影響通行，竟無故遭拖吊云云。
四、經查，異議人乙○○○之車輛於民國94年1月22日下午6時20
    分停放於宜蘭市○○路民生診所大門出入口前，駕駛人不在
    車內之事實，為異議人所承認，且有證人即舉發本件之警員
    丙○○到院證稱：伊於當日17時50分接獲民眾電話報案，在
    民生醫院前有違規停車車輛，經到場查明屬實，約在18時20
    分依法拖吊等語在卷可參，復有宜警交字第Q00000000號舉
    發違反道路交通管理事件通知單附卷可佐。而異議人之車輛
    確係停放於該診所大門出入口處，且車首朝向門口，有舉發
    照片3紙在卷可稽，則上開事實應堪認定。又上開大門為該
    診所對外主要出入口，是異議人辯稱，該處仍有走廊及側門
    可供出入，異議人於該處停車不影響通行云云，顯屬無稽。
五、按道路交通管理處罰條例第56條第1項第3款之規定，所為禁
    止停車之公共場所出入口，係指在機場、車站、碼頭、學校
    、娛樂、展覽、競技、市場或其他類似之公共場所出、入口
    ，該條規範之重點，在於在公共場所出入口停車，顯有妨害
    交通之虞，故並未區分上開場所為公立或私立場所，僅須為
    公共場所即足當之。經查，本件違規地點為民生診所前，該
    診所為一般不特定民眾就診之場所，雖非屬公立醫院，惟不
    影響其為供一般不特定人前往就診之性質。況診所屬整體醫
    療體系之基層醫療單位，應屬公共場所無疑。異議人辯稱診
    所並非公立醫院，不應視為公共場所云云，應不足採。
六、又異議人辯稱，該診所並未告知營業時間云云，惟查，上開
    處所既為公共場所，不論營業時間為何，駕駛人均不應於上
    開處所停車。另異議人又辯稱，該車停車之時間並非診所之
    營業時間云云，惟查，依上開條文規定，並不限於上開公共
    場所開放時間始得處罰，蓋既為公共場所，隨時有不特定人
    出入之可能，是停車時上開診所是否告知營業時間及停車時
    是否營業，均非所問。且該診所晚間營業時間為19時至21時
    ，異議人之車輛於18時許營業時間開始前仍未將車輛駛離，
    顯有妨害一般人出入之虞，是異議人上開辯詞，亦不足採。
七、另依上開照片所示，異議人車輛停放位置係於進入該診所大
    門之通道，該通道並非道路，係與人行道相交而成一暫時性
    通道，用以供人車暫時出入診所。被告將車輛停放於非道路
    之該處，並非緊靠道路右側停車，除影響公共場所出入口之
    交通外，另有影響行人行走人行道之情形，違反道路交通管
    理處罰條例第56條第1項第6款之不緊靠道路右側停車之規定
    。
八、按道路交通管理處罰條例第7條之2規定，汽車駕駛人違規停
    車而駕駛人不在場，當場不能製單舉發者，得對汽車所有人
    逕行舉發處罰。本件車輛駕駛人雖為異議人甲○○，此為伊
    到庭自承在卷，惟舉發當時伊並不在場，是移送機關對上開
    車輛所有人即異議人乙○○○予以處罰，自屬合法。綜上，
    本件異議人乙○○○違規事實明確。原處罰機關予以舉發及
    移置車輛，於法有據。移送機關雖未論及異議人乙○○○違
    反道路交通管理處罰條例第56第1項第6款部分，惟異議人乙
    ○○○以一行為違反上開二規定，移送機關從一情節較重之
    道路交通管理處罰條例第56條第1項第3款之規定處罰，並無
    不合。本件異議人乙○○○聲明異議為無理由，應予駁回。
九、按道路交通管理處罰條例第87條第1項規定：受處分人，不
    服第八條主管機關所為之處罰，得於接到裁決書之翌日起20
    日內，向管轄地方法院聲明異議。是聲請異議以受處分人為
    限。又按逕行舉發違反道路交通管理事件，經汽車所有人依
    通知單之應到案日期前到案，並告知違規駕駛人姓名、身分
    證統一編號及住址者，處罰機關應即另行通知違規駕駛人到
    案依法處理；逾應到案日期，處罰機關應依本條例第15條第
    3項規定處罰該汽車所有人，違反道路交通管理事件統一裁
    罰基準及處理細則第24條定有明文。本件異議人甲○○雖於
    異議理由主張其為駕駛人，惟本件汽車所有人乙○○○既未
    依通知單之應到案日期前到案，並告知違規駕駛人姓名等資
    料，則移送機關依上開條文之規定，處罰汽車所有人乙○○
    ○，自屬合法。從而，本件受處分人既為乙○○○，異議人
    甲○○並非受處分人，則無提起本件異議之權利，其異議為
    不合法，應予駁回。
據上論斷，應依道路交通案件處理辦法第18、19條裁定如主文。
中　　華　　民　　國　　94　　年　　5 　　月　　13　　日
                    交通法庭  法  官  謝佩玲
以上正本證明與原本無異。
如不服本裁定，應於裁定送達後5日內向本院提出抗告狀。（應
附繕本）
                              書記官  藍友隆
中　　華　　民　　國　　94　　年　　5　 　月　　16　　日
